# 航空公司对于奖励客户里程兑换免费机票这种业务，是如何做会计分录？

提问人：金瓶儿 时间：2015-10-19 11:00:22
走费用还是走收入呢？具体会计分录该怎样做？这是昨天CPA会计的考试题

回答人：chenyiwei
参考《企业会计准则讲解（ 2010 ）》P230～ 231 关于奖励积分计划的会计处理，也可以直接参考IFRIC 13.